【裁判字號】    89,易,2962
【裁判日期】    891009
【裁判案由】    傷害
【裁判全文】
臺灣臺中地方法院刑事判決                        八十九年度易字第二九六二號
    公  訴  人  臺灣台中地方法院檢察署檢察官
    被      告  丁○○
                乙  ○
                甲○○
右列被告因家庭暴力之妨害自由案件，經檢察官提起公訴（八十九年度偵字第一一八
六一號），本院判決如左：
    主  文
丁○○以加害生命之事，恐嚇他人，致生危害於安全，處拘役伍拾，如易科罰金，以
參佰元折算壹日。緩刑貳年，緩刑期內付保護管束。
丁○○、乙○、甲○○被訴傷害部分公訴不受理。
    事  實
一、丁○○係丙○○之子，竟於八十九年三月十四日凌晨三時許，台中縣沙鹿鎮○○
    里○○路紅竹巷二十三號住處出手毆打丙○○（傷害部分業據撤回告訴），丙○○即於同日凌晨四時三十分許通知其女即丁○○之姐乙○，及女婿即丁○○之姐
    夫甲○○返家。乙○及甲○○返家後乃責問丁○○，雙方因而發生爭執乙○及甲○○並共同毆打丁○○（傷害部分業據撤回告訴）。丁○○被毆後心有未甘，竟
    對有家庭暴力防制法第三條第四款之家庭成員關係之乙○、甲○○出言恐嚇稱他
    僅單身一人，要殺害乙○、甲○○全家，使乙○、甲○○心生畏懼，致生危害於
    安全。
二、案經乙○、甲○○訴由台中縣警察局清水分局報請台灣台中地方法院檢察署檢察
    官偵查起訴。
    理  由
甲、有罪部分
一、訊據被告丁○○矢口否認有何恐嚇犯行，辯稱：告訴人乙○、甲○○回家後抓住
    他打，但他並未恐嚇告訴人乙○、甲○○云云。惟查：前開事實據告訴人乙○、
    甲○○指訴綦詳，且彼此互核一致，應可採信。參以被告因先前毆打其父丙○○
    ，經告訴人乙○、甲○○質問並共同毆打後心有未甘致出言恐嚇，亦與常情相符
    。益徵告訴人乙○、甲○○前開指訴應與事實相符而可採信。從而，被告前開所
    辯，尚不足採。本件事證明確，被告犯行洵堪認定。
二、核被告所為，係犯刑法第三百零五條之恐嚇危害安全罪，屬家庭暴力防制法第二
    條第二項所定之家庭暴力罪。被告以一恐嚇行為觸犯恐嚇告訴人乙○、甲○○數
    罪名，為想像競合犯，應依刑法第五十五條規定，從一重處斷。爰審酌被告之品
    行、因被毆打而出言恐嚇目的、犯罪之手段、所生危害，及犯罪後之態度等一切
    情狀，量處如主文所示之刑，並諭知易科罰金之折算標準。再查被告前未曾受有
    期徒刑以上刑之宣告，有台灣台中地方法院檢察署刑案資料查註紀錄表及台灣高
    等法院被告全國前案紀錄表各一紙在卷可按，本院認其經此科刑教訓後，當益知
    警惕，信無再犯之虞，因認其所受宣告之刑，以暫不執行為適當，爰併予宣告緩
    刑二年，以勵來茲，而啟自新，並依家庭暴力防制法第三十條第一項規定諭知緩
    刑期內付保護管束。
乙、不受理部分
一、公訴意旨另以被告丁○○於前開時地毆打告訴人丙○○，致告訴人丙○○受有臉
    部瘀傷及擦傷、胸部及腹部挫傷之傷害；被告乙○、甲○○於前開時地毆打告訴
    人丁○○，致告訴人丁○○受有左手大拇指撕裂傷、左右手無名指、右手小指擦
    傷、左腳第一指擦傷之傷害。因認被告丁○○、乙○、甲○○均涉有刑法第二百
    七十七條第一項之罪，被告丁○○部分另應依同法第二百八十條加重其刑等語。
二、按告訴乃論之罪，其告訴經撤回者，應諭知不受理之判決，此為刑事訴訟法第三
    百零三條第三款所明定。本件被告經檢察官以刑法第二百七十七條第一項之傷害
    罪提起公訴，依照同法第二百八七條前段規定係屬告訴乃論之罪，茲經告訴人丙○○、丁○○於第一審辯論終結前當庭撤回告訴，爰諭知不受理之判決。
丙、據上論斷應依刑事訴訟法第二百九十九條第一項前段、第三百零三條第三款，家
    庭暴力防制法第三十條第一項，刑法第十一條前段、第三百零五條、第五十五條
    、第四十一條、第七十四條第一款，罰金罰鍰提高標準條例第一條前段、第二條
    ，判決如主文。
本案經檢察官洪培根到庭執行職務
中      華      民      國      八十九  年      十      月      九      日
                                臺灣臺中地方法院刑事第一庭
                                    法  官  鄭 文 祺
如不服本判決，應於判決送達後十日內，向本院提出上訴狀。
右正本證明與原本無異。
如不服本判決，應於判決送達後十日內向本院提出上訴狀，上訴於臺灣高等法院臺中
分院( 須附繕本 )。
                                    書記官
中      華      民      國      八十九  年      十      月     十一    日
附錄論罪科刑實體法條文：
刑法第三百零五條
以加害生命、身體、自由、名譽、財產之事恐嚇他人，致生危害於安全者，處二年以
下有期徒刑、拘役或三百元以下罰金。


司法院資訊處製作；財團法人民間司法改革基金會備份。
